臺灣臺南地方法院行政訴訟裁定
111年度監簡字第12號
原      告  戴偉典  


上列原告因與被告法務部○○○○○○行刑法事件，於民國111年4月25
日向本院提起行政訴訟，本院裁定如下：
    主  文
原告應於本裁定送達後柒日內，就附表所載事項為補正，如逾期
未補正，即裁定駁回本件訴訟。
    理  由
一、按提起行政訴訟，原告起訴狀表明記載事項，應符合行政訴
    訟法第57、105 條規定，如起訴狀不合程式，經限期補正未
    補正，應裁定駁回原告起訴，同法第236 條、第107 條第1 
    項第10款分別定有明文（參見附錄法條）。
二、本件原告起訴狀於「被告」欄記載「陳靖佩（地址：台南市
    ○○區○○路○段000號）」，惟查：
　㈠按「受刑人對於廢止假釋、不予許可假釋或撤銷假釋之處分
    不服，經依本法提起復審而不服其決定，或提起復審逾2 個
    月不為決定或延長復審決定期間逾2 個月不為決定者，應向
    監獄所在地或執行保護管束地之地方法院行政訴訟庭提起撤
    銷訴訟。」，監獄行刑法第134條第1項定有明文。次按受刑
    人對於撤銷假釋之處分不服而提起之行政訴訟，以法務部矯
    正署為被告，辦理羈押法及監獄行刑法行政訴訟事件應行注
    意事項第1條第3款、第2條第3款亦有明定。
　㈡查原告111年7月6日起訴狀所載被告為觀護人「陳靖佩」，核
    與原告檢附之「法務部矯正署民國110年12月24日法矯署教
    字第11001109350號函之處分及111年3月15日法矯署復字第1
    1101000560號復審決定書」所載之原處分機關不同。是以，
    原告應具狀更正被告機關（原告應改以「法務部矯正署」為
    被告機關）。
　㈢本件被告機關代表人為「黃俊棠」，被告機關及其代表人之
    地址為「桃園市○○區○○○村000號」，原告誤載被告為「陳靖
    佩」、被告之地址為「台南市○○區○○路○段000號」，應更正
    之。　
  ㈣依上開說明，本件起訴狀有如附表所載之應補正之處，請原
    告補正更正。
三、依行政訴訟法第107 條第1 項後段，裁定如主文。
中　　華　　民　　國　　111 　年　　7 　　月　　11　　日
　　　　　　　　　行政訴訟庭法　官　陳世旻
附表     補正欄位 起訴狀記載 說明 1 被告（機關名稱）、 被告機關代表人姓名 被告機關及其代表人住址 陳靖佩 台南市○○區○○路○段000號 應記載被告機關為「法務部矯正署」 被告機關代表人為「黃俊棠」 被告機關及其代表人地址為「桃園市○○區○○○村000號」 
上為正本係照原本作成。
本裁定不得抗告。
中　　華　　民　　國　　111 　年　　7 　　月　　11　　日
　　　　　　　　　　　　　　書記官　林怡芳
附錄：  1 監獄行刑法（民國 109 年 01 月 15 日公布；自公布日後六個月施行〈109.07.15施行〉）  第 111 條（節錄第1 項）［第 136 條準用條文］ ．受刑人因監獄行刑所生之公法爭議，除法律另有規定外，應依本法提起行政訴訟。  第 113 條［第 136 條準用條文］ ．受刑人於起訴期間內向監獄長官提出起訴狀，或於法院裁判確定前向監獄長官提出撤回書狀者，分別視為起訴期間內之起訴或法院裁判確定前之撤回。 ．受刑人不能自作起訴狀者，監獄人員應為之代作。 ．監獄長官接受起訴狀或撤回書狀後，應附記接受之年、月、日、時，儘速送交法院。 ．受刑人之起訴狀或撤回書狀，非經監獄長官提出者，法院之書記官於接受起訴狀或撤回書狀後，應即通知監獄長官。 ．監獄應依職權或依法院之通知，將與申訴案件有關之卷宗及證物送交法院。  第 114 條［第 136 條準用條文］ ．依第一百十一條規定提起之訴訟，為簡易訴訟程序事件，除本法或其他法律另有規定外，適用行政訴訟法簡易訴訟程序之規定，其裁判費用減徵二分之一。 ．前項裁判得不經言詞辯論為之，並得引用申訴決定書所記載之事實、證據及理由，對案情重要事項申訴決定書未予論述，或不採受刑人之主張、有利於受刑人之證據，應補充記載其理由。  第 121 條 ．受刑人對於前條廢止假釋及第一百十八條不予許可假釋之處分，如有不服，得於收受處分書之翌日起十日內向法務部提起復審。假釋出監之受刑人以其假釋之撤銷為不當者，亦同。 ．前項復審無停止執行之效力。 ．在監之復審人於第一項所定期間向監獄提起復審者，視為已在復審期間內提起復審。  第 134 條 ．受刑人對於廢止假釋、不予許可假釋或撤銷假釋之處分不服，經依本法提起復審而不服其決定，或提起復審逾二個月不為決定或延長復審決定期間逾二個月不為決定者，應向監獄所在地或執行保護管束地之地方法院行政訴訟庭提起撤銷訴訟。 ．前項處分因已執行而無回復原狀可能或已消滅，有即受確認判決之法律上利益者，得提起確認處分違法之訴訟。其認為前項處分無效，有即受確認判決之法律上利益者，得提起確認處分無效之訴訟。 ．前二項訴訟之提起，應以書狀為之。 　 第 136 條 ．第一百十一條第一項、第一百十三條、第一百十四條之規定，於第一百三十四條之訴訟準用之。  第 153 條（民國 109 年 01 月 15 日；節錄第3 項） ．本法中華民國一百零八年十二月十七日修正之條文施行前，因撤銷假釋得聲明異議之案件，得於修正施行日之次日起算三十日內，依本法規定向管轄地方法院行政訴訟庭提起訴訟。 2 中華民國刑法  第 77 條（同民國 94 年 02 月 02 日） ．受徒刑之執行而有悛悔實據者，無期徒刑逾二十五年，有期徒刑逾二分之一、累犯逾三分之二，由監獄報請法務部，得許假釋出獄。 ．前項關於有期徒刑假釋之規定，於下列情形，不適用之： 　一、有期徒刑執行未滿六個月者。 　二、犯最輕本刑五年以上有期徒刑之罪之累犯，於假釋期間，受徒刑之執行完畢，或一部之執行而赦免後，五年以內故意再犯最輕本刑為五年以上有期徒刑之罪者。 　三、犯第九十一條之一所列之罪，於徒刑執行期間接受輔導或治療後，經鑑定、評估其再犯危險未顯著降低者。 ．無期徒刑裁判確定前逾一年部分之羈押日數算入第一項已執行之期間內。   第 78 條（同民國 111 年 01 月 12 日） ．假釋中因故意更犯罪，受逾六月有期徒刑之宣告確定者，撤銷其假釋。 ．假釋中因故意更犯罪，受緩刑或六月以下有期徒刑之宣告確定，而有再入監執行刑罰之必要者，得撤銷其假釋。 ．前二項之撤銷，於判決確定後六月以內為之。但假釋期滿逾三年者，不在此限。 ．假釋撤銷後，其出獄日數不算入刑期內。 　【立法理由】 　　一、假釋制度乃為促使受刑人悔改而設，假釋期間雖故意犯罪，惟受六月以下有期徒刑之宣告者，因可聲請易科罰金或易服社會勞動之案件，其犯罪情節較輕，原規定均列為應撤銷假釋之事由，似嫌過苛，故參酌第七十五條撤銷緩刑之立法意旨，以宣告逾六月有期徒刑者，為應撤銷假釋事由，而受緩刑或六月以下有期徒刑之宣告確定，有再入監執行刑罰之必要者，得裁量是否撤銷其假釋，以資衡平。另依司法實務見解，均須在該有期徒刑宣告之裁判已確定，始撤銷其假釋，爰修正第一項規定，並使假釋期間再犯罪者，無論再犯之裁判宣告及確定時點，係於假釋期間或假釋期滿後，均包括在內，以資明確。 　　二、鑑於原假釋中故意更犯罪，不論罪名及所受有期徒刑宣告之刑度輕重，均撤銷其假釋，使已逐漸回歸社會之受假釋人，因觸犯輕微罪名，致撤銷原重刑之假釋，實有輕重失衡之虞，而不利更生。況受六月以下有期徒刑，多屬犯罪情節較輕，應視該犯罪之再犯次數、有無情堪憫恕情狀等情形，依具體個案審酌有無基於特別預防考量，而有必要使該受假釋人再入監執行殘刑之具體情狀（例如對社會危害程度、再犯可能性及悛悔情形等）等事由，綜合評價、權衡後，作為裁量撤銷之審認標準，除可避免因觸犯輕罪致撤銷原假釋重罪外，亦可強化假釋人配合觀護處遇，例如戒癮治療、更生輔導等，以降低再犯，故參酌德國刑法第五十七條第五項、第五十七條a第三項準用第五十六條f、日本刑法第二十九條及本法第七十五條之一規定，增訂第二項裁量撤銷假釋之規定，以資彈性適用。 　　三、為督促主管機關注意即時行使撤銷假釋之責，俾使撤銷假釋之法律關係早日確定，裁量撤銷與應撤銷假釋之案件皆受撤銷假釋期限之限制，以期公允，爰修正原條文第一項後段規定，並移列第三項。 　　四、原條文第二項未修正，配合移列至第四項。 　【修正前規定】 　　第 78 條（同民國 94 年 02 月 02 日） 　　．假釋中因故意更犯罪，受有期徒刑以上刑之宣告者，於判決確定後六月以內，撤銷其假釋。但假釋期滿逾三年者，不在此限。 　　．假釋撤銷後，其出獄日數不算入刑期內。 3 辦理羈押法及監獄行刑法行政訴訟事件應行注意事項  第 1 條（同民國 110 年 02 月 01 日；節錄第3 款） ．羈押法及監獄行刑法行政訴訟事件之類別： （三）丙類：受刑人對於廢止假釋、不予許可假釋或撤銷假釋之處分不服       而提起之行政訴訟。   第 2 條（同民國 110 年 02 月 01 日；節錄第3 款） ．先行程序與管轄之地方法院行政訴訟庭 （三）丙類行政訴訟之提起，須經復審先行程序，以法務部矯正署為被告       ，向監獄所在地或執行保護管束地之地方法院行政訴訟庭提起行政       訴訟，並準用監獄行刑法第一百十一條第一項、第一百十三條、第       一百十四條規定。 4 行政訴訟法  第 4 條（同民國 100 年 11 月 23 日） ．人民因中央或地方機關之違法行政處分，認為損害其權利或法律上之利益，經依訴願法提起訴願而不服其決定，或提起訴願逾三個月不為決定，或延長訴願決定期間逾二個月不為決定者，得向行政法院提起撤銷訴訟。 ．逾越權限或濫用權力之行政處分，以違法論。 ．訴願人以外之利害關係人，認為第一項訴願決定，損害其權利或法律上之利益者，得向行政法院提起撤銷訴訟。  第 57 條（同民國 110 年 06 月 16 日） ．當事人書狀，除別有規定外，應記載下列各款事項：   一、當事人姓名及住所或居所；當事人為法人、機關或其他團體者，其名稱及所在地、事務所或營業 　　　所。   二、有法定代理人、代表人或管理人者，其姓名及住所或居所。   三、有訴訟代理人者，其姓名及住所或居所。   四、應為之聲明。   五、事實上及法律上之陳述。   六、供證明或釋明用之證據。   七、附屬文件及其件數。   八、行政法院。   九、年、月、日。 ．書狀內宜記載當事人、法定代理人、代表人、管理人或訴訟代理人之出生年月日、職業、身分證明文件字號、營利事業統一編號、電話號碼及法定代理人、代表人或管理人與法人、機關或團體之關係或其他足資辨別之特徵。 ．當事人書狀之格式及其記載方法，由司法院定之。　　 ．當事人得以科技設備將書狀傳送於行政法院，其適用範圍、程序、效力及其他應遵循事項之辦法，由司法院定之。 ．當事人以科技設備傳送書狀，未依前項辦法為之者，不生書狀提出之效力。  第 105 條（同民國 99 年 01 月 13 日） ．起訴，應以訴狀表明下列各款事項，提出於行政法院為之： 　一、當事人。 　二、起訴之聲明。 　三、訴訟標的及其原因事實。 ．訴狀內宜記載適用程序上有關事項、證據方法及其他準備言詞辯論之事項；其經訴願程序者，並附具決定書。　 　  第 107 條（同民國 110 年 12 月 08 日） ．原告之訴，有下列各款情形之一者，行政法院應以裁定駁回之。但其情形可以補正者，審判長應先定期間命補正：   一、訴訟事件不屬行政訴訟審判權，不能依法移送。   二、訴訟事件不屬受訴行政法院管轄而不能請求指定管轄，亦不能為移送訴訟之裁定。   三、原告或被告無當事人能力。   四、原告或被告未由合法之法定代理人、代表人或管理人為訴訟行為。   五、由訴訟代理人起訴，而其代理權有欠缺。   六、起訴逾越法定期限。   七、當事人就已向行政法院或其他審判權之法院起訴之事件，於訴訟繫屬中就同一事件更行起訴。   八、本案經終局判決後撤回其訴，復提起同一之訴。   九、訴訟標的為確定判決或和解之效力所及。   十、起訴不合程式或不備其他要件。 ．撤銷訴訟及課予義務訴訟，原告於訴狀誤列被告機關者，準用前項之規定。 ．原告之訴，依其所訴之事實，在法律上顯無理由者，行政法院得不經言詞辯論，逕以判決駁回之。 　　　 第 236 條（同民國 100 年 11 月 23 日） ．簡易訴訟程序除本章別有規定外，仍適用通常訴訟程序之規定。